臺灣彰化地方法院刑事判決
110年度易字第478號
公  訴  人  臺灣彰化地方檢察署檢察官
被      告  羅仁佑



上列被告因竊盜等案件，經檢察官提起公訴（110年度偵字第252
號），本院判決如下：
    主    文
羅仁佑犯竊盜罪，處有期徒刑參月，如易科罰金，以新臺幣貳仟
元折算壹日；又犯以不正方法由自動付款設備取財罪，處有期徒
刑參月，如易科罰金，以新臺幣貳仟元折算壹日。應執行有期徒
刑肆月，如易科罰金，以新臺幣貳仟元折算壹日。
未扣案如附表應沒收欄所示犯罪所得均沒收，於全部或一部不能
沒收或不宜執行沒收時，追徵其價額。
    犯罪事實
一、羅仁佑於民國109年9月30日陪同友人戴志旻前往玉山商業銀
    行彰化分行（設於彰化縣○○市○○路000號，下稱玉山銀行）
    辦理金融卡，因而知悉戴志旻於上開銀行所申辦之帳號000-
    0000-000-000***號帳戶（下稱玉山銀行帳戶）內有存款及
    該帳戶之金融卡密碼。詎羅仁佑竟基於意圖為自己不法所有
    之竊盜及以不正方法由自動付款設備取財之犯意，於109年9
    月30日即上開辦理程序完成後某時，在彰化縣和美鎮彰美路
    戴志旻住處，趁戴志旻不備之際，徒手竊取戴志旻所有該玉
    山銀行帳戶之金融卡1張。復於如附表所示時間，持上開玉
    山銀行帳戶之金融卡，賡續於如附表所示地點，使用自動提
    款機，未經戴志旻同意而擅自輸入提款密碼，以此不正方法
    由自動提款機接續提領上開帳戶內之如附表所示之款項，共
    計提領新臺幣（下同）179,900元。嗣戴志旻於110年10月2
    日擬提領現款時，遍尋不著該金融卡，始悉上情。
二、案經戴志旻訴由彰化縣警察局和美分局報告臺灣彰化地方檢
    察署檢察官偵查起訴。
    理    由
壹、證據能力
    檢察官、被告羅仁佑於本院審理中對於本案相關具傳聞性質
    之證據資料，均表示不爭執或同意有證據能力（參本院卷第
    52頁），且本案所引用之非供述證據，亦屬合法取得，本院
    審酌該等證據作成及取得之程序均無違法之處，依法均可作
    為認定犯罪事實之證據。　
貳、認定犯罪事實所憑之證據及理由
一、被告對於有在109年9月30日陪同告訴人戴志旻前去玉山銀行
    ，有看到告訴人使用該金融卡，並有於同日前往告訴人位在
    彰化縣和美鎮彰美路住處；且有於附表所示時間，持告訴人
    上開玉山銀行帳戶之金融卡，於附表所示地點，使用自動提
    款機，提領如附表所示金額，共計179,900元等情，並不爭
    執，惟矢口否認有何竊盜、非法由自動付款設備取財等犯行
    ，辯稱：卡片是黃雅旋交給伊，密碼和帳戶有錢，是黃雅旋
    告知，伊才知道云云。
二、經查：
　㈠被告於109年9月30日陪同告訴人前往玉山銀行處理業務後，
    前去告訴人彰化縣和美鎮彰美路住處；又於附表所示時、地
    ，持告訴人上開玉山銀行帳戶之金融卡，提領如附表所示金
    額一情，為被告是認在卷（參偵查卷第7頁至第11頁、第107
    頁至第110頁），且為證人即告訴人證述綦詳（參偵查卷第1
    3頁至第20頁、第95頁至第96頁，詳後述）；並有被告於附
    表所示時地提領款項之監視器畫面擷取照片、告訴人上開玉
    山銀行存戶交易明細整合查詢列印資料、彰化縣警察局和美
    分局嘉犁派出所受理各類案件紀錄表、受理刑事案件報案三
    聯單、玉山銀行集中管理部110年8月3日玉山個（集）字第1
    100054124號函暨檢送之帳號0000000000XXX號晶片金融卡暨
    網路/電話銀行申請書及交易明細等件在卷可佐（參偵查卷
    第45頁至第55頁、第57頁、第67頁、第69頁、本院卷第41頁
    至第46頁），此部分事實，首堪認定。
　㈡證人戴志旻於本院審理中證稱：玉山銀行帳戶是薪資帳戶，1
    09年9月30日被告與我一同到玉山銀行，辦完提款卡後，被
    告在旁邊教我領錢。當時他要求我把錢拿給他，我領錢完拿
    給他，我覺得不對勁，要求他把錢還給我，我下意識把錢存
    回帳戶。領錢的當下，被告就站在我旁邊，我沒有告訴他密
    碼，當天黃雅旋在我家，沒有陪我去銀行。隔天，要用到錢
    ，翻我皮包，才發現我的提款卡不見。那天，我們先出去外
    面，我發現身分證沒有拿到，我跟被告回頭找，當時只有我
    跟被告在我房間。我在找身分證，結果皮包丟在床上，我彎
    腰去找身分證，起身時，被告拿我皮包，那時沒多想，就跟
    被告一起找黃雅旋吃飯。黃雅旋自己有正常工作收入，不會
    跟我借錢，與黃雅旋同住期間，我沒有物品失竊，我也沒有
    欠被告債務，也沒有和被告賭博，我沒有授權被告去提領我
    玉山銀行的款項。黃雅旋後來跟我說，她詢問被告，被告打
    電話親口跟她講，玉山銀行的卡的確是被告拿的。黃雅旋不
    知道我的提款卡密碼，她也沒有跟我一起去玉山銀行以提款
    卡領過錢，我的密碼也沒有寫小紙條夾在皮包或寫在提款卡
    上，我跟黃雅旋沒有金錢往來，WIFI密碼在我家只有我看得
    到，我也沒有告訴被告跟黃雅旋等語（參本院卷第100頁至
    第108頁、第117頁）。核與證人戴志旻在警詢中稱：109年9
    月30日當天，被告跟我一起到玉山銀行彰化分行辦理金融卡
    ，辦完後，被告叫我到銀行內的ATM查詢帳戶內有多少錢，
    並在旁將我新辦的金融卡插入ATM，叫我打密碼，我輸入密
    碼後，他領出5萬元，後來又重複1次，再領出5萬元，我問
    他領10萬元做什麼，他才將錢還我，我才又存10萬元進去。
    離開銀行後，被告叫我借他錢，我領了5萬元借他。當天他
    跟我一起回家，我們要外出吃飯，我出門時翻皮包發現身分
    證沒帶，又回家拿身分證，將皮包放在房間床上去找身分證
    ，找到後，發現我的皮包在被告手上，我拿回皮包，並將身
    分證放進皮包，當時沒有查看裡面物品有沒有短少，飯後，
    被告突然說有事，即先離開。我在109年10月2日早上要去領
    錢時，發現金融卡不見，1個禮拜後查詢，才發現109年10月
    1日0時9分遭提領5萬元，0時10分遭提領5萬元、0時11分遭
    提領5萬元、10月2日0時04分遭提領2萬元，0時06分遭提領9
    000元（均不含手續費），14時35分被存入100元，14時36分
    遭提領1000元，共遭提領6筆，存入1筆，損失179,910元。
    我的密碼只有媽媽跟我知道，我當天辦理新卡，被告全程陪
    同，有看到我輸入密碼的過程，所以他可能知道我的金融卡
    密碼等語（參偵查卷第13頁至第17頁）；及在偵查中稱：當
    天我回去在房間找身分證，當時被告在我房間，我找到身分
    證時，發現我的皮包在他手上，我當時趕著出門，沒有查看
    皮包內的東西有沒有減少，第二天早上要領錢時，才發現玉
    山銀行金融卡不見。我以為是在房間不見的，所以沒有馬上
    去掛失，過1星期後去查詢，才發現被盜領17萬9千多元等語
    （參偵查卷第95頁），其前後所述互核相符；且有證人戴志
    旻上開玉山銀行存戶交易明細整合查詢列印資料、玉山銀行
    集中管理部110年8月3日玉山個（集）字第1100054124號函
    暨檢送之帳號0000000000XXX號晶片金融卡暨網路/電話銀行
    申請書及交易明細等件在卷可佐（參偵查卷第57頁、本院卷
    第41頁至第46頁），而觀之證人戴志旻上開玉山銀行帳戶之
    交易情形，於109年9月30日於10時47分、48分各提領5萬元
    ，復於同日10時51分存入10萬元之情形，核與證人戴志旻此
    部分證述吻合。益堪認定證人戴志旻前揭所述信而有徵。其
    既於審理中仍為不利被告之證述，其證述憑信性自具有相當
    程度之擔保。
　㈢證人黃雅旋於本院審理中證稱：戴志旻跟我說他的卡不見，
    唯一看過和摸過他的卡的人只有被告。後來，我就問被告是
    否知道這件事，被告好像有說戴志旻很傻還是怎樣，其他內
    容都在錄音裡面。那天，我們去MUSE夜店開包廂進場前，被
    告去超商領錢，後來被告跟我說是從戴志旻那張卡領的，被
    告說是趁戴志旻不注意的時候，從錢包拿的。我與戴志旻沒
    有金錢往來，平常跟戴志旻只有互相請吃飯而已，金額大約
    500元以內，當時我也沒有資金需求。從頭到尾我沒有跟被
    告拿錢，也沒有封鎖過被告，是被告封鎖我。109年10月5日
    下午3時35分許，跟被告通電話，被告有提到他怕戴志旻會
    烙兄弟打他，但被告當時沒有把責任推給我或是要我一起負
    責，我沒有反咬被告。戴志旻玉山銀行帳戶的密碼我不知道
　　等語（參本院卷第108頁至第116頁）。核與證人黃雅旋於警
    詢中稱：109年10月1日0時許，我跟被告一起去夜店玩，我
    們在排隊時，被告有於超商領錢。我問被告怎麼有那麼多錢
    ，被告說是告訴人的錢，並拿1張玉山銀行的卡給我看，說
    這是告訴人的卡，錢是從卡裡領出來的。109年10月4日我與
    被告通電話時，他有跟我說，後來有將錢領光。被告所竊卡
    片提領的款項沒有分給我等語（參偵查卷第21頁至第25頁、
    第96頁），均相合致；且有證人黃雅旋提出之譯文可稽（參
    偵查卷第31頁至第43頁；被告不否認該對話是與證人黃雅旋
    的對話〔參偵查卷第110頁〕）；亦與證人戴志旻上開證述並
    無任何扞格之處。
　㈣佐以，109年10月4日下午10時14分許、同年月5日下午3時35
    分許，被告與證人黃雅旋對話內容：（Ａ：證人黃雅旋、Ｂ：
    被告）......Ａ：然後我們開MUSE那一天你是花..那個的喔
    ？Ｂ：對啊。....Ａ：你說那個，戴志旻的喔？Ｂ：對啊。Ａ：
    我靠，所以你真的把他領光光了喔？Ｂ：對啊。......Ｂ：林
    北就那天跟妳講完之後，不是還有剩最後1個3萬，3萬林北
    又自存100塊進去，那他現在剩90幾塊。...Ａ：那你不就把
    他的錢都花光光了。Ｂ：沒有，我還有花自己的錢，我的錢
    我大概花了快5萬走吧。....Ａ：哇草，那你要不要分一點給
    我。Ｂ：蛤？Ａ：你要不要分一點給我。Ｂ：我給妳幹嘛？Ａ：
    幹你不是要分我嗎？Ｂ：對啊。幹你娘你吃我住我還睡我，
    我都沒跟你收？...Ｂ：我以為他要烙兄弟甲林北打。Ａ：北
    七喔。Ｂ：我很怕。..Ｂ：我真的很怕捏。....Ａ：欸，你把
    哥哥錢都領光你還不帶我出去玩。Ｂ：你可以不要一直講那
    麼大聲嗎？..等情，有上開譯文可佐（見偵查卷第31頁至第
    43頁，參本判決附件）。觀諸上開對話內容，係被告承認前
    往夜店消費之費用來自提領告訴人帳戶內之款項，而且談話
    語氣中擔憂遭告訴人責難毆打，並無證人黃雅旋有共同參與
    負責、共同商討應對之語意，反而於證人黃雅旋要求分杯羹
    共享利潤時，竟遭被告反對之情。核與證人戴志旻、黃雅旋
    前開所證內容亦均合致。
　㈤綜上各情互參，堪認證人戴志旻、黃雅旋所為不利於被告之
    證述，堪信屬實。
　㈥被告辯解不可採之理由：
　⒈被告歷次所述不一致：
　　被告於警詢中稱：金融卡是戴志旻自己拿給我，他主動交付
    提款卡及密碼給我，密碼是他自己跟我說的。109年9月30日
    下午3、4時許，飯後我要離開時，我跟戴志旻說欠我的那些
    錢要如何處理，他說他卡片內剩18萬元，等他找到工作有賺
    錢再給我。我提領的金額是他欠我的賭債22萬元（參偵查卷
    第8頁至第10頁）；另於偵查中供稱：我沒有竊取戴志旻的
    玉山銀行金融卡，但確實有提領款項。卡片是109年9月30日
    晚上9時或10時許，戴志旻在清海路的全家超商交付給我的
    ，當時也有告知密碼，因為戴志旻先前有欠我錢，所以他償
    還這些錢。我問戴志旻要怎麼還錢，戴志旻說不然卡片先交
    給我，帳戶裡面的錢先償還我等語（參偵查卷第108頁）；
    於本院準備程序中則又改稱：109年9月30日那時，黃雅旋住
    在告訴人家，卡片是黃雅旋交給我，密碼是黃雅旋跟我說的
    。她說她跟告訴人聊天知道告訴人有一筆錢，跟我說要去拿
    卡片過來，叫我跟她一起領取，成功一起分贓，黃雅旋說卡
    片直接丟掉就好，後來我就丟了等語（參本院卷第51頁）。
    繹之被告歷次供述，究係如何取得提款卡及密碼一情，前後
    相左，已打擊自己之憑信性。
　⒉再者，被告所稱係證人黃雅旋拿取提款卡一節，與證人戴志
    旻、黃雅旋前開所證情節不符，更與上開譯文所示對話內容
    相左，已述之如前。苟若證人黃雅旋有共同參與竊盜行為，
    其極力隱瞞參與情節猶恐未及，何以反而配合告訴人查探錄
    音存證而自曝犯行？復以，如若被告與告訴人間確實有賭債
    糾紛，依被告警詢所述，告訴人當時已表達工作賺錢後再返
    還，則告訴人有何必要急於當日便提供卡片任由被告自行領
    取，而且不收回提款卡？而109年9月30日告訴人自上開帳戶
    提領5萬元予被告一情，為被告與告訴人是認在卷（參本院
    卷第105頁），則告訴人親自提領款項交予被告已無不便，
    又何有於當日短時間內再將提款卡交予被告之必要，而竟終
    至於109年10月14日，告訴人仍須重新補辦提款卡。凡此種
    種，均與常情有違。
　⒊據上，被告前開所辯，核與事實不符，顯係卸責之詞，難以
    採信。
　㈦另按當事人聲請調查之證據，法院認為不必要者，得以裁定
    駁回之，刑事訴訟法第163條之2第1項定有明文。被告聲請
    調取其手機查看WIFI密碼截圖，以證明係證人黃雅旋告知提
    款密碼一情，然參酌證人戴志旻、黃雅旋前開證述，併同如
    上證據，本件事證已明，被告犯行洵堪認定，本院認上開聲
    請調查之事項已臻明瞭無再調查之必要，依刑事訴訟法第16
    3條之2第2項第3款規定駁回上開調查證據之聲請，附此敘明
    。
三、綜上所述，本件事證明確，被告如犯罪事實欄所載之犯行洵
    堪認定，應予依法論科。　
參、論罪科刑
一、核被告所為，係犯刑法第320條第1項之竊盜罪及同法第339
    條之2第1項之以不正方法由自動付款設備取財罪。
二、罪數
　㈠被告於附表所示密接時間、地點先後持告訴人上開玉山銀行
    帳戶金融卡數次領款之行為，係出於單一犯意，侵害法益相
    同，各行為之獨立性尚屬薄弱，應屬接續犯僅論以一罪。
　㈡公訴意旨認為被告所犯竊盜及不正方法由自動付款設備取財
    罪，犯罪目的單一，應評價為一行為，為想像競合犯等語。
    然按一行為觸犯數罪名之想像競合犯，係指行為人以一個意
    思決定發為一個行為，而侵害數個相同或不同之法益，具備
    數個犯罪構成要件，成立數個罪名之謂，乃處斷上之一罪。
    其存在之目的，在於避免對於同一或局部重疊行為之不法要
    素予以過度評價，是所謂「同一行為」係指所實行者為完全
    或局部同一之行為而言。故而刑法修正刪除牽連犯之規定後
    ，於修正前原認屬於方法目的或原因結果之不同犯罪，並非
    必然成為想像競合犯，必也其間有實行行為完全或局部同一
    之情形，始得依想像競合犯論擬。否則，逕將具有相當時間
    間隔之不同犯罪，概認為想像競合犯，使其中一方之既判力
    及於他者，不無擴大既判力範圍，而有鼓勵犯罪之嫌，亦無
    異使已廢除之牽連犯捲土重來（最高法院105年度臺上字第1
    782號判決意旨參照）。而觀諸被告上開行為係基於領取告
    訴人帳戶內款項之目的而先竊取提款卡後，再以不正方法提
    領，是其行為自然意義上雖非完全一致；且以不正方法由自
    動付款設備詐領財物，並非竊盜罪之主觀犯罪構成要件，而
    被告實行上述犯罪行為之時間、地點不僅互有差異，亦有相
    當時間之間隔，無從認有局部之重疊情形，亦不能因竊盜及
    詐欺二罪間，有方法目的之牽連關係，遽論上開各罪間有所
    謂之局部同一之行為，因此公訴意旨此部分之見解，尚未允
    當。是以，被告所犯上開2罪，犯罪時間、行為方式及犯罪
    所得互有不同，客觀上可按其行為外觀，分別評價。是以被
    告所為上開2罪間，犯意各別，行為互殊，核無實質上一罪
    或裁判上一罪之關係，為實質上數罪關係，應予分論併罰。
三、爰審酌被告自陳：高中肄業之智識程度，未婚，尚未育有子
    女，前曾從事外包施工，月薪約5至7萬元，家中無人需伊扶
    養，父母健在，兄姐均已結婚成家等家庭生活經濟狀況；其
    徒手竊取告訴人金融卡並不正提領之行為情節，侵害告訴人
    財產之金額，及犯後否認犯行，於本院審理中雖曾表示願意
    賠償告訴人，然迄至本案宣判日均未給付分毫之犯後態度，
    分別量處如主文第一項所示之刑，並斟酌被告上開所犯各罪
    之刑期總和，其犯罪次數及各次犯行犯罪時間各節，並就被
    告犯罪類型、行為態樣、動機、手段，所侵害者均非具有不
    可替代性、不可回復性之個人法益，以及責任非難重複之程
    度，復審酌本案一切情狀而為整體之非難評價後，定其應執
    行之刑，並均諭知易科罰金之折算標準。
四、諭知易科罰金折算標準之理由：
　　另衡酌被告智識程度非低，且自承外包施工月收入約5萬至7
    萬元，並於本院審理中一再強調其自身經濟狀況頗豐（參本
    院卷第123頁、第124頁），佐以其與證人黃雅旋上開譯文所
    示之對話內容，及於本院審理中坦承每週會前往夜店，每次
    消費約5千至2萬元不等之日常生活消費情狀。依被告學經歷
    觀之，其謀生、累積優渥資力及消費之能力，已高於一般受
    薪之普羅階級；再者，審度被告本案犯行之情節，其輕蔑他
    人財產法益的態度，是以自由刑倘准予易科罰金，折算標準
    當應考量為換取自由勢須支付而無從豁免之代價，暨依其職
    業、身分所應有之資力等節予以綜合酌定，方能於學識富貧
    各異、優劣參差者間，維持刑罰執行之有效性及公平性等情
    狀，就被告上開犯行，諭知易科罰金之折算標準如主文第一
    項所示，以示懲儆。
肆、沒收
一、按犯罪所得，屬於犯罪行為人者，沒收之；沒收，於全部或
    一部不能沒收或不宜執行沒收時，追徵其價額；又犯罪所得
    已實際合法發還被害人者，不予宣告沒收或追徵，刑法第38
    條之1第1項前段、第3項、第5項分別定有明文。查被告犯罪
    所得如附表所示提領金額合計為179,900元，雖未扣案，仍
    應依刑法第38條之1第1項前段、第3項規定宣告沒收，並於
    全部或一部不能沒收或不宜執行沒收時，追徵其價額。
二、至於被告犯罪所得沒收後，第三人對沒收標的之權利或因犯
    罪而得行使之債權均不受影響，刑法第38條之3定有明文，
    且沒收物、追徵財產，於裁判確定後1年內，權利人得聲請
    發還，亦為刑事訴訟法第473條所明訂，故被告之犯罪所得
    依本判決沒收或追徵價額後，被害人尚得依法於判決確定後
    1年內向檢察官聲請發還本案之犯罪所得，併予敘明。
據上論斷，應依刑事訴訟法第299條第1項前段，刑法第320條第1
項、第339條之2第1項、第41條第1項前段、第51條第5款、第38
條之1第1項前段、第3項，判決如主文。
本案經檢察官楊聰輝提起公訴，檢察官陳靚蓉到庭執行職務。
中　　華　　民　　國　　110 　年　　11　　月　　15　　日
                    刑事第六庭  法  官  呂美玲
以上正本證明與原本無異。
如不服本判決應於收受判決後20日內向本院提出上訴書狀，並應
敘述具體理由。其未敘述上訴理由者，應於上訴期間屆滿後20日
內向本院補提理由書( 均須按他造當事人之人數附繕本) 「切勿
逕送上級法院」。
告訴人或被害人對於判決如有不服具備理由請求檢察官上訴者，
其上訴期間之計算係以檢察官收受判決正本之日期為準。
中　　華　　民　　國　　110 　年　　11　　月　　15　　日
                                書記官  鍾宜津
論罪科刑附錄法條：
中華民國刑法第320條
意圖為自己或第三人不法之所有，而竊取他人之動產者，為竊盜
罪，處5年以下有期徒刑、拘役或50萬元以下罰金。
意圖為自己或第三人不法之利益，而竊佔他人之不動產者，依前
項之規定處斷。
前二項之未遂犯罰之。
中華民國刑法第339條之2
（違法由自動付款設備取得他人之物之處罰）
意圖為自己或第三人不法之所有，以不正方法由自動付款設備取
得他人之物者，處3年以下有期徒刑、拘役或30萬元以下罰金。
以前項方法得財產上不法之利益或使第三人得之者，亦同。
前二項之未遂犯罰之。

　　　　　　　　　　　　　　　　　　　　　　　　　　　　　　　　　　　　　　　　　　　　　　　
　　　　　　　　　　　　　　　　
附表：
編號 提領日期/時間 （民國） 地點/提領金額（新臺幣） 應沒收之犯罪所得（新臺幣） 1 109年10月1日 0時9分許 臺中市○○區市○路000號 5萬元 5萬元 2 109年10月1日 0時10分許 同上地點 5萬元 5萬元 3 109年10月1日 0時11分許 同上地點 5萬元 5萬元 4 109年10月2日 0時5分許 臺中市○○區○○路000號 2萬元 2萬元 5 109年10月2日 0時6分許 同上地點 9,000元 9,000元 6 109年10月2日 14時37分許 臺中市○區○○○道0段0號 1,000元（先存入100元後，提領1,000元） 900元 

　　
附件：譯文
編號 對話內容（Ａ：證人黃雅旋、Ｂ：被告） 一   109年10月4日下午10時14分許 Ａ：然後我們開MUSE那一天你是花..那個的喔？ Ｂ：對啊。 Ａ：啊你這幾天開包廂勒？ Ｂ：一樣啊。 Ａ：也都是他的？ Ｂ：對啊。 Ａ：你說那個，戴志旻的喔？ Ｂ：對啊。 Ａ：我靠，所以你真的把他領光光了喔？ Ｂ：對啊。 Ａ：幹你真的是速度組捏齁。 Ｂ：林北就那天跟妳講完之後，不是還有剩最後1個3萬，3萬林北又自存100塊進去，那他現在剩90幾塊。 Ａ：好喔，所以你剩下3萬也都領光光了？ Ｂ：對啊。 Ａ：喔，幹你這幾天到底花了多少。 Ｂ：23萬吧，25萬。 Ａ：所以你全部花光光了。 Ｂ：沒有，23萬25萬，還有昨天2萬，27萬，花了快30萬吧，這幾次我去夜店花了快30萬吧。 Ａ；那你不就把他的錢都花光光了。 Ｂ：沒有，我還有花自己的錢，我的錢我大概花了快5萬走吧。 Ａ：啊所以他的錢都是花完了剩下你自己的錢了？ Ｂ：對啊。 Ａ：哇草，那你要不要分一點給我。 Ｂ：蛤？ Ａ：你要不要分一點給我。 Ｂ：我給妳幹嘛？ Ａ：幹你不是要分我嗎？ Ｂ：對啊。幹你娘你吃我住我還睡我，我都沒跟你收？ ...........（以上參見偵查卷第37頁） 二 109年10月5日下午3時35分許 Ａ：喔，阿為什麼突然打給我？ ...... Ｂ：什麼東西問什麼？ Ａ：我說你幹嘛突然問說他有沒有發現？ Ｂ：不是阿今天禮拜一了他沒有去喔？ Ａ：去哪裡？ Ｂ：去看他的卡啊。 Ａ：然後呢？ Ｂ：所以勒。 Ａ：不是阿看他的卡幹嘛？ Ｂ：他可以去看說有沒有被領阿還是怎樣啊？ Ａ：喔沒有阿，他沒去啊。 Ｂ：你怎麼知道？ Ａ：他都在家裡怎麼看。 Ｂ：真假？ Ａ：對阿。 Ｂ：其實他也沒有聰明到那個程度。 Ａ：幹所以你覺得他沒有發現你把錢領光是嗎？ Ｂ：對阿。 Ａ：喔。 Ｂ：不然你覺得他有發現嗎？ Ａ：我不知道我看他一直在家應該是沒有吧。 Ｂ：真假？ Ａ：對阿。 Ｂ：不然他怎麼突然一直講電話？ Ａ：沒有啊他在跟他兄弟講電話。 Ｂ：真假？ Ａ：對阿，講很久了好不好。 Ｂ：我以為他要烙兄弟甲林北打。 Ａ：北七喔。 Ｂ：我很怕。 Ａ：沒有。 Ｂ：我真的很怕捏。.....（參偵查卷第41頁至第42頁） ...... Ａ：欸，你把哥哥錢都領光你還不帶我出去玩。 Ｂ：你可以不要一直講那麼大聲嗎？ ......... Ａ：恩，對阿，所以你領完都不帶我去玩喔，你這樣對嗎？ Ｂ：要帶你去玩喔。 Ａ：蛤？ Ｂ：先這樣，你不要這樣子好不好，這樣子你跟我講話哥哥要跟我講話很煩耶... （參偵查卷第43頁）